【裁判字號】    89,易,726
【裁判日期】    890928
【裁判案由】    傷害
【裁判全文】
臺灣臺中地方法院刑事判決                          八十九年度易字第七二六號
    公  訴  人  臺灣臺中地方法院檢察署檢察官
    被      告  丁○○
    被      告  甲○○
    被      告  丙○○
右列被告等因傷害等案件，經檢察官提起公訴（八十八年度偵字第二三八四二號），
本院判決如左：
    主  文
丁○○、甲○○、丙○○共同傷害人之身體，各處有期徒刑參月，如易科罰金，均以
參佰元折算壹日。
    事  實
一、丁○○與妻甲○○、女丙○○於民國八十八年九月一日下午六時四十分許，在台
    中市○○路○段五二三號住處大樓前，因見鄰居乙○○倒車不慎碰撞丁○○所有
    停放於該處之車號ＴＬ─七三四三號吉普車，乃上前與乙○○理論，因乙○○口
    氣、態度不佳，而與乙○○發生拉扯。乃三人竟基於傷害之犯意聯絡，共同出手
    毆打乙○○，致乙○○受有頭臉與雙側上肢（公訴人誤為四肢）多處瘀血各約２
    Ｘ３公分、２Ｘ３公分、２Ｘ３公分、２Ｘ２公分、左臉撕裂傷約０‧５公分及
    左側顏面骨折等傷害。甲○○並於毆打中出言辱罵乙○○三字經，減損乙○○之
    名譽。
二、案經台中市警察局第四分局報告及乙○○訴由台灣台中地方法院檢察署檢察官偵
    查起訴。
    理  由
一、訊據被告丁○○、甲○○、丙○○固坦承於右揭時地與告訴人乙○○發生爭執之
    事實，惟均矢口否認有何右揭傷害或公然侮辱之犯行，皆辯稱：乙○○態度很壞
    ，先動手打甲○○，並以三字經辱罵甲○○，丙○○見狀始趨前推開乙○○，甲○○、丙○○、乙○○並於拉扯中不慎雙雙跌倒，伊等並未毆打乙○○，甲○○
    亦未辱罵乙○○三字經等語。經查右揭事實，業據告訴人指訴綦詳，核與證人即
    告訴人之子楊鎧福證述之情節相符，並有財團法人私立中國醫藥學院附設醫院（
    下稱中國醫藥學院）及私立中山醫學院附設孫中山先生紀念醫院所出具告訴人之
    診斷證明書各一紙附卷可稽。且告訴人於八十九年九月一日至中國醫藥學院診療
    時，因主訴頭部受撞擊而僅接受顱骨Ｘ光檢查，並未接受臉部Ｘ光檢查，然有經
    檢出受有左臉撕裂傷約０‧５公分之傷害乙節，有該院八十九年六月十六日院歷
    字第八九○六一一九一號函暨所附病歷影本各一份在卷足憑。告訴人既已於案發
    當天即經醫師檢出受有左臉撕裂傷約０‧５公分之外傷，顯見其左臉部於案發當
    天確有遭受毆打之情事，其於數日後始因左臉部疼痛再經檢出有骨折，自不違情
    理，應可採信。而證人即承辦警員賴枝郎於本院審理時證稱：「我當時負責巡邏
    ，接獲值班台通報就趕到現場，現場有十幾個人，我問發生何事，他們說是停車
    發生糾紛，．．．當場乙○○說甲○○有出手打她」乙情，可見告訴人於現場即
    向警報稱有遭毆打之情事，其傷勢應非事後所假造。又衡諸被告等與告訴人皆不
    否認當天雙方確有肢體接觸，且被告甲○○、丙○○當天亦因而分別受有前胸部
    、右拇指挫傷等傷害，及右手肘、右手腕扭傷、右手背挫傷等傷害至醫院診療（
    有被告甲○○、丙○○之診斷證明書各一紙在卷足憑，而告訴人所涉傷害案件現
    由本院另案審理中），顯見當天雙方確有因停車糾紛而發生爭執、拉扯，並進而
    互毆之情事。本件被告等所辯，顯係卸責之詞，不足採信，其犯行均堪認定。
二、核被告等所為，均係犯刑法第二百七十七條第一項之傷害罪，被告甲○○另犯有
    同法第三百零九條第一項之公然侮辱罪。被告等就上開傷害犯行有犯意之聯絡及
    行為之分擔，均為共同正犯。而被告甲○○所犯上開二罪間有方法結果之牽連關
    係，為牽連犯，應從一重之傷害罪處斷。爰審酌被告等與告訴人係大樓鄰居，僅
    因停車細故即互相拉扯、毆打，被告等犯罪之動機、目的、手段、犯罪時所受之
    刺激、犯後態度及告訴人受傷程度等一切情狀，分別量處如主文所示之刑，並均
    諭知易科罰金之折算標準。
據上論斷，應依刑事訴訟法第二百九十九條第一項前段，刑法第二百七十七條第一項
、第三百零九條第一項、第二十八條、第五十五條、第四十一條，罰金罰鍰提高標準
條例第一條前段、第二條，判決如主文。
中      華      民      國    八十九    年      九      月    二十八    日
                                  臺灣臺中地方法院刑事第六庭
                                      法  官    許  秀  芬
右正本證明與原本無異。
如不服本判決，應於送達後十日內，向本院提出上訴狀（須附繕本）。
                                      書記官
中      華      民      國  八十九    年      九      月    二十九    日
刑法第二百七十七條第一項：
傷害人之身體或健康者，處三年以下有期徒刑、拘役或一千元以下罰金。


司法院資訊處製作；財團法人民間司法改革基金會備份。
